【裁判字號】    95,聲判,16
【裁判日期】    950410
【裁判案由】    聲請交付審判
【裁判全文】
臺灣板橋地方法院刑事裁定              95年度聲判字第16號
聲  請  人  甲○○
代  理  人  陳博文  律師
被      告  丙○○
            乙○○
            丁○○
上列被告等因妨害自由案件，聲請人對之提出告訴，經臺灣板橋
地方法院檢察署檢察官於94年12月26日以94年度偵字第19982 號
處分不起訴，聲請人聲請再議，經臺灣高等法院檢察署於95年2
月24日以95年度上聲議字第617 號處分書駁回再議，聲請人聲請
交付審判，本院裁定如左：
    主  文
聲請駁回。
    理  由
一、本件聲請交付審判之意旨詳如附件聲請書所載。
二、按「法院認交付審判之聲請不合法或無理由者，應駁回之；
    認為有理由者，應為交付審判之裁定，並將正本送達於聲請
    人、檢察官及被告」、「法院為前項裁定前，得為必要之調
    查」，刑事訴訟法第258 條之3 第2 項、第3 項雖有明文，
    惟「法院受理聲請交付審判之案件，應詳加審核有無管轄權
    、聲請人是否為告訴人、已否逾十日之期間、有無委任律師
    提出理由狀等法定要件，及其聲請有無理由。法院於審查交
    付審判之聲請有無理由時，除認為告訴人所指摘不利被告之
    事證未經檢察機關詳為調查或斟酌，或不起訴處分書所載理
    由違背經驗法則、論理法則或其他證據法則，否則，不宜率
    予交付審判」，法院辦理刑事訴訟應行注意事項第118 點第
    2 項亦有明文，則依刑事訴訟法第258 條之3 第3 項所謂「
    得為必要之調查」之規定，自應以偵查中曾顯現之證據為限
    ，不可就其新提出之證據再為調查，亦不可蒐集偵查卷以外
    之證據而為調查（另臺灣高等法院91年5 月6 日（九一）院
    田文廉字第06701 號函研討結論參照），至為灼然。
三、本件業據被告丙○○、乙○○、丁○○3 人於偵查中均堅決
    否認上揭犯行，被告丙○○辯稱：上址房屋係伊妻劉蔡瓊花
    所有，告訴人無權佔用該屋而不搬遷，嗣告訴人又將騎樓租
    給王忠興使用，當天乙○○拿所有權狀去向王忠興陳述該屋
    係伊妻所有，如果你向告訴人承租，權利有受損則自行負責
    ；伊係請工人去上址擺水泥塊，並非被告乙○○及丁○○去
    擺放等語；被告乙○○則辯稱：伊從事建築業，告訴人要伊
    勸導告訴人，本件是依土地法第34條之1 規定合法取得，當
    天伊帶權狀去找王忠興，告知該屋所有權人係劉蔡瓊花，若
    王忠興將租金付給別人，權利可能受損，至於水泥塊是被告
    丙○○請工人放置的等語；被告丁○○則辯稱：伊並未和被
    告乙○○去找王忠興，而水泥塊是被告丙○○請工人擺放等
    語。經查：
  (一)本件聲請人即告訴人甲○○所告訴被告3 人涉有上開妨害自
    由犯嫌（按被告丙○○所涉妨害自由即以強暴妨害人行使權
    利之犯嫌，經檢察官另行移送臺灣高等法院94年度上訴字第
    3634號（原審案號：本院93年度自字第88號案件）併案審理
    ，並經判處有期徒刑2 月確定，惟不屬本件不起訴之範圍，
    自非本件聲請交付審判之事實，合先敘明），業據臺灣板橋
    地方法院檢察署檢察官於94年12月26日，以94年度偵字第19
    982 號處分不起訴，後經聲請人對之聲請再議，再經臺灣高
    等法院檢察署於95年2 月24日，以95年度上聲議字第617 號
    處分書駁回再議在案等情，業據被告於聲請交付審判狀中陳
    述明確，並有上開臺灣板橋地方法院檢察署檢察官不起訴處
    分書及臺灣高等法院檢察署處分書各乙份，在卷可稽，應堪
    認定。
  (二)本件聲請人之聲請交付審判，無非係以證人郭秀蘭、王忠興
    分別證述之詞，為其僅有之論據（詳見上開理由一、之附件
    所載），惟：
  (三)聲請人原告訴被告3 人涉有上開妨害自由犯嫌云云，不僅業
    據被告3 人於臺灣板橋地方法院檢察署94年度偵字第19982
    號案件偵查中堅決否認在卷，且證人郭秀蘭於本院93年度自
    字第88號案件中，雖曾出庭作證，然上開案件乃係本件聲請
    人被訴竊佔案件，與本件聲請人告訴被告3 人上開妨害自由
    案件間，並無任何直接之關連，而聲請人聲請將本件交付審
    判之理由，亦據聲請人曾於臺灣板橋地方法院檢察署94年度
    偵字第19982 號案件偵查中指訴甚詳，並認「證人王忠興於
    偵查中到庭證稱：於94年6 月30日係第一天向告訴人承租該
    攤位，當時被告乙○○拿一張文件給伊看，告訴伊房子是渠
    等買受，若伊要擺攤，要考慮渠等和告訴人尚有糾紛，伊的
    權利可能受損，告訴人也拿一張文件給伊看，伊不知道是什
    麼，後來雙方發生口角，但被告3 人並未恐嚇伊等語，核與
    被告丙○○、乙○○及丁○○於偵查中之供述情節相符，並
    有建物所有權狀1 紙附卷可稽，足認被告丙○○、乙○○及
    丁○○並無恐嚇告訴人或王忠興之犯行。次查，前揭水泥塊
    係由被告丙○○請工人前往上址放置，並非被告乙○○及丁○○所為等情，業據被告丙○○於偵查中供述綦詳，核與被
    告乙○○、丁○○於偵查中供述情節互核相符，且證人王忠
    興於偵查中亦證稱：其後被告乙○○協助伊將水泥塊移開等
    語。參以現場照片6 幀顯示，前揭水泥塊雖放置在上址騎樓
    前，然水泥塊擺放於騎樓兩側，四個水泥塊直立放置，二個
    水泥塊倒置，且中間留有通道供人進出，有現場照片6 幀在
    卷足憑，益徵被告乙○○、丁○○並無剝奪人行動自由之犯
    行。此外，復查無其他積極證據足認被告丙○○、乙○○及
    丁○○有何恐嚇犯行，被告乙○○及丁○○有何剝奪人行動
    自由犯行，揆諸首揭規定及判例意旨，應認渠等罪嫌不足」
    等語，而於94年12月26日以94年度偵字第19982 號處分不起
    訴在卷，此有臺灣板橋地方法院檢察署上開94年度偵字第19
    982號不起訴處分書乙份，在卷可稽，應堪認定。
  (四)雖聲請人於被告上開不起訴處分後，曾向臺灣高等法院檢察
    署依法對之聲請再議，然亦據臺灣高等法院檢察署以「證人
    王忠興於偵查中係證稱：其後被告乙○○協助伊將水泥塊移
    開等語，並未證明被告乙○○與丁○○有參與放置上開水泥
    塊之行為，自難僅憑證人王忠興上開證言遽認被告乙○○與
    丁○○二人有參與放置上開水泥塊之行為，聲請人此部分之
    指訴，自無足採。.... 。 原檢察官因予處分不起訴，委無
    不合。再議意旨仍執前詞指摘原處分為不當，自難認有理由
    」等語，並於95年2 月24日以95年度上聲議字第617 號處分
    書駁回聲請人之再議聲請在卷，此亦有臺灣高等法院檢察署
    上開95年度上聲議字第617 號處分書乙份，在卷可稽，亦堪
    認定。
四、綜上所述，本件臺灣板橋地方法院檢察署檢察官所為上開94
    年度偵字第19982 號不起訴處分書及臺灣高等法院檢察署所
    為上開95年度上聲議字第617 號處分書，其等認定事實所憑
    之證據，均據詳加調查在卷，且其等論證之理由，亦均無任
    何違反經驗法則、論理法則或其他證據法則之處，而本件聲
    請人未能明確指出上開臺灣桃園地方法院檢察署檢察官不起
    訴處分書及臺灣高等法院檢察署處分書中有何聲請人原所指
    摘不利被告之證據，未經檢察機關詳為調查或斟酌，或其等
    所載理由，有何違背經驗法則、論理法則或其他證據法則，
    而僅係事後單純就上開同一證據之證明力再為爭執，揆諸上
    述，顯無理由，是本件聲請人之聲請將本件交付審判，應予
    駁回。
據上論斷，應依刑事訴訟法第258 條之3 第2 項前段，裁定如主
文。
中    華    民    國    95    年    4     月    10    日
                刑事第十三庭  審判長法  官  戴嘉清
                                    法  官  陳信旗
                                    法  官  林晏鵬
以上正本證明與原本無異
本裁定不得抗告。
                                    書記官  陳君偉
中    華    民    國    95    年    4     月    10    日


司法院資訊處製作；財團法人民間司法改革基金會備份。
